【裁判字號】    95,簡上,75
【裁判日期】    950308
【裁判案由】    竊盜
【裁判全文】
臺灣高雄地方法院刑事判決              95年度簡上字第75號
上  訴  人  臺灣高雄地方法院檢察署檢察官
被      告  甲○○
上列上訴人因被告竊盜案件，不服本院高雄簡易庭中華民國94年
11月30日94年度簡字第6956號所為第一審判決（聲請簡易判決處
刑書案號：臺灣高雄地方法院檢察署94年度偵字第24889 號），
提起上訴及移請併案審理（94年度偵字第28369 號），本院管轄
之第2 審合議庭判決如下：
      主  文
原判決撤銷。
甲○○連續竊盜，累犯，處有期徒刑伍月，如易科罰金，以佰
元折算壹日。
    事  實
一、甲○○前於民國92年及93年間，因違反毒品危害防制條例及
    竊盜案件，先後經本院以92年度訴字第1640號及93年度訴字
    第1681號，各判處有期徒刑1 年2 月及7 月確定，合併執行
    有期徒刑1 年9 月，其並於93年2 月13日入監執行，而於94
    年8 月9 日縮短刑期假釋出獄，並於同年10月3 日假釋期滿
    未經撤銷而執行完畢。詎甲○○仍不知悔改，竟基於意圖為
    自己不法所有之概括犯意，連續為下列竊盜犯行：
  (一)於94年10月11日15時許（聲請簡易判決處刑書誤載為同日14
    時30分許），至設於高雄市三民區○○○路502 號之1 （原
    判決誤載為468 號之1）「 益輝高爾夫球練習場」內，竊取
    乙○○所有而放置於該練習場茶几上之NOKIA 廠牌7260型手
    機1 支，得手後，隨即騎乘機車逃離現場嗣經乙○○發現手
    機失竊，而報警處理。
  (二)於94年12月4 日21時45分許，在高雄縣大寮鄉○○路36號「
    大眾高爾夫球練習場」內，利用丙○○專注揮打高爾夫球時
    ，竟竊取丙○○所有置於桌椅上之摩托羅拉V3型牌行動電話
    1 支，得手後據為己有，欲騎乘機車離開之際，為丙○○發
    現報警查獲。
二、案經高雄縣政府警察局林園分局報告臺灣高雄地方法院檢察
    署檢察官聲請簡易判決處刑及臺灣高雄地方法院檢察署檢察
    官移送併案審理。
    理  由
一、上揭犯罪事實業據被告甲○○於警詢、偵查時坦承不諱，核
    與證人即被害人乙○○、丙○○於警詢中證述之情節相符，
    且有現場照片4 張及6 張、贓物認領保管單1 紙附卷可憑。
    本件事證明確，被告犯行堪以認定。
二、論罪科刑部分：
  (一)核被告甲○○所為，係犯刑法第320 條第1項 之普通竊盜罪
    。
  (二)被告先後2 次竊盜犯行，時間緊接，手法相似，觸犯構成要
    件相同之罪名，顯係基於概括犯意反覆為之，應依連續犯之
    規定，論以一罪，並加重其刑。
  (三)被告前於92年及93年間，因違反毒品危害防制條例及竊盜案
    件，先後經本院以92年度訴字第1640號及93年度訴字第1681
    號，各判處有期徒刑1 年2 月及7 月確定，合併執行有期徒
    刑1 年9 月，於93年2 月13日入監執行，而於94年8 月9 日
    縮短刑期假釋出獄，並於同年10月3 日假釋期滿未經撤銷而
    執行完畢之事實，有臺灣高等法院被告前案紀錄表1 份在卷
    可稽，其於前開有期徒刑執行完畢後，5 年內再犯本件有期
    徒刑以上之罪，為累犯，應依刑法第47條之規定，加重其刑
    ，並遞加重之。
  (四)又移送併案審理之犯罪事實欄(二)竊盜犯行部分，雖未據檢察
    官併予聲請以簡易判決處刑，惟此部分犯行既與前開論罪科
    刑之犯罪事實欄(一)所示之竊盜犯行，有連續犯之裁判上一罪
    關係，依審判不可分原則，本院自應併予審究，附此敘明。
三、爰審酌被告正值青壯，不思以己力獲取所需，卻一再任意竊
    取他人財物，本不宜從輕量刑，惟念其犯後坦承犯行，態度
    尚可，又犯罪事實欄(二)所竊取之手機已發還被害人丙○○，
    並與被害人乙○○達成和解，有贓物認領保管單、和解書各
    1 紙足證，所生財產上損害已有減輕等其一切情狀，酌情量
    處如主文第2 項所示之刑，並諭知易科罰金之折算標準，以
    資懲儆。
四、原審以被告罪證明確，因予論罪科刑，固非無見；惟查原審
    未及就被告上開犯罪事實欄(二)所載之竊盜犯行併予審酌，尚
    有未洽。檢察官執此以為上訴意旨，指摘原判決不當，為有
    理由，自應由本院撤銷改判。
五、被告甲○○經本院合法傳喚，無正當理由不到庭，爰依刑事
    訴訟法第455 條之1 第3 項準用同法第371 條之規定，不待
    被告到庭陳述，逕行判決。
據上論斷，應依刑事訴訟法第455 條之1 第1 項、第3 項、第36
9 條第1 項前段、第371 條、第364 條、第299 條第1 項前段，
刑法第56條、第320 條第1 項、第47條、第41條第1 項前段，罰
金罰鍰提高標準條例第1 條前段、第2 條，判決如主文。
本案經檢察官丁○○到庭執行職務。
中    華    民    國    95    年    3     月    8     日
                  刑事第八庭    審判長法  官  李政庭
                                      法  官  黃宣撫
                                      法  官  李育信
以上正本證明與原本無異。
不得上訴。
中    華    民    國    95    年    3     月    8     日
                                      書記官  洪生輝
附錄本件論罪法條全文：
刑法第320條第1項：
意圖為自己或第3人不法之所有，而竊取他人之動產者，為竊盜
罪，處5 年以下有期徒刑、拘役或500 元以下罰金。


司法院資訊處製作；財團法人民間司法改革基金會備份。
